【裁判字號】    92,訴,451
【裁判日期】    920630
【裁判案由】    違反槍砲彈藥刀械管制條例
【裁判全文】
臺灣桃園地方法院刑事判決                          九十二年度訴字第四五一號
    公  訴  人  臺灣桃園地方法院檢察署檢察官
    被      告  甲○○
右列被告因違反槍砲彈藥刀械管制條例案件，經檢察官提起公訴（九十二年度偵字第
二六二八號），本院判決如左︰
    主  文
甲○○連續未經許可，持有可發射子彈具有殺傷力之改造玩具手槍，處有期徒刑壹年
陸月，併科罰金新臺幣玖萬元，罰金部分如易服勞役以參佰元即新臺幣玖佰元折算壹
日。扣案如附表一編號一至編號三之可發射子彈具有殺傷力之改造玩具手槍參支均沒
收。又連續未經許可，持有子彈，處有期徒刑陸月，併科罰金新臺幣參萬元，罰金部
分如易服勞役以參佰元即新臺幣玖佰元折算壹日。扣案如附表一編號四至編號七所示
之子彈肆顆均沒收。應執行有期徒刑壹年拾月，併科罰金新臺幣拾萬元，罰金部分如
易服勞役以參佰元即新臺幣玖佰元折算壹日。扣案如附表一編號一至編號三之可發射
子彈具有殺傷力之改造玩具手槍參支、如附表一編號四至編號七所示之子彈肆顆均沒
收。
    事  實
一、甲○○有違反槍砲彈藥刀械管制條例、竊盜、妨害公務之前科（均不構成累犯）
    ，其明知未經許可不得持有具有殺傷力之改造玩具手槍及子彈，竟基於未經許可
    ，持有具有殺傷力之改造玩具手槍之概括犯意及未經許可，持有子彈之概括犯意
    ，連續於如附表一所示之時間、地點，取得如附表一所示之具有殺傷力之改造玩
    具手槍三支、子彈五顆後，即未經許可而連續無故持有上開具有殺傷力之改造玩
    具手槍、子彈，嗣於九十二年一月二十四日十四時許，為警持搜索票前往其住處
    即桃園縣楊梅鎮○○路一七五號處搜索，當場查獲甲○○持有如附表一所示之上
    開具殺傷力之改造玩具手槍、子彈，並扣得如附表一至附表三所示之物。
二、案經桃園縣警察局楊梅分局報告臺灣桃園地方法院檢察署檢察官偵查起訴。
    理  由
一、訊據被告甲○○坦承右揭犯行不諱，並有搜索扣押筆錄、照片八張、發票一紙附
    卷可稽（見偵卷第九頁、第十三頁至第十六頁及本院卷）及如附表一所示之具有
    殺傷力之改造玩具手槍、子彈扣案可證，而如附表一所示之槍、彈經送鑑定，其
    結果如附表一之鑑定結果欄所示，均具殺傷力無誤，亦有內政部警政署刑事警察
    局民國九十二年一月二十四日刑鑑字第○九二○○一七二六一號鑑驗通知書在卷
    可按（見偵卷第五五頁至第七六頁）。足認被告前開任意性之自白，顯與事實相
    符，是本件事證明確，被告犯行堪以認定，應予依法論科
二、核被告甲○○所為係犯槍砲彈藥刀械管制條例第十一條第四項未經許可，持有具
    有殺傷力之改造玩具手槍罪及同條例第十二條第四項之未經許可，持有子彈罪。
    被告係各基於一個持有改造玩具手槍及持有子彈之犯意，分別在附表一編號一、
    編號二之相同時、地及附表一編號五至編號七之相同時、地各以一行為同時持有
    上開二枝改造玩具手槍及三顆具殺傷力子彈，而分別觸犯槍砲彈藥刀械管制條例
    第十一條第四項之持有可發射子彈具有殺傷力之改造手槍罪及同條例第十二條第
    四項之持有子彈罪，是就此二部分各為單純一罪。又被告持有如附表一編號一、
    編號二所示之具有殺傷力之改造玩具手槍犯行與持有如附表一編號三所示之具有
    殺傷力之改造玩具手槍犯行間，時間緊接，方法相同，所犯為構成要件相同之罪
    名，顯係基於同一犯意反覆為之，為連續犯，應依刑法第五十六條之規定，加重
    其刑；另被告持有如附表一編號四所示子彈之犯行與其持有附表一編號五至編號
    七所示子彈之犯行、持有如附表一編號八所示子彈之犯行間，均時間緊接，方法
    相同，所犯亦係構成要件相同之罪名，應係基於同一犯意反覆為之，是此部分亦
    應依刑法第五十六條之規定，加重其刑。再被告上開連續持有具有殺傷力之改造
    玩具手槍行為與連續持有子彈之行為間，其時間、方式均有差異，核其犯意各別
    ，行為不同，應分論併罰，公訴人認此部分被告係以一行為持有上開具有殺傷力
    之改造玩具手槍及子彈，為想像競合犯乙節，尚有未洽，附此敘明。另公訴人認
    被告以一行為另持有如附表三所示之槍砲主要組成零件，惟經本院當庭勘驗結果
    ，附表三所示之零件，或為塑膠製或為金屬製，且均為玩具手槍之零件，而非槍
    砲彈藥刀械管制條例第四條第二項所稱之槍砲主要組成零件，是公訴人此部分所
    指，亦有誤會，惟因公訴人認被告此部分之行為與上開未經許可，持有具有殺傷
    力之改造玩具手槍及子彈犯行間，有想像競合犯之裁判上一罪關係，爰不另為無
    罪之諭知，亦此敘明。爰審酌被告之素行、犯罪之動機、目的、手段、犯罪所生
    之危害、持有具有殺傷力之改造玩具手槍及子彈數量非少及其犯罪後坦承認罪，
    態度尚稱良好等一切情狀，各量處如主文所示之刑及各諭知罰金部分如易服勞役
    之折算標準，並定其應執行之刑及併諭知罰金部分如易服勞役之折算標準，以資
    懲儆。至扣案如附表一編號一至編號七所示之具有殺傷力之改造玩具手槍三支及
    子彈四顆，均屬違禁物，均應依刑法第三十八條第一項第一款之規定，併予宣告
    沒收；附表一編號八之子彈一顆雖亦屬違禁物，惟業經送驗試射而告滅失，故不
    併予宣告沒收。又扣案如附表二所示之工具，非被告用以改造本件玩具手槍及子
    彈之物，又非屬違禁物；如附表三所示之物亦非違禁物，爰均不併予宣告沒收，
    末此敘明。
據上論斷，應依刑事訴訟法第二百九十九條第一項前段，槍砲彈藥刀械管制條例第十
一條第四項、第十二條第四項，刑法第十一條前段、第五十六條、第五十一條第五款
、第七款、第四十二條第二項、第三十八條第一項第一款，罰金罰鍰提高標準條例第
二條，現行法規所定貨幣單位折算新台幣條例第二條，判決如主文。
本案經檢察官林安紜到庭執行職務。
中       華         民        國   九十二   年   六   月    三十    日
                                  臺灣桃園地方法院刑事第二庭
                                      法  官  張  震  武
右正本證明與原本無異。
如不服本判決，應於判決送達後十日內向本院提出上訴狀( 應附繕本 )，上訴於
臺灣高等法院。
                                    書記官   方  秀  貞
中        華        民        國   九十二   年   七   月    十六    日
附錄所犯法條：
槍砲彈藥刀械管制條例第十一條
未經許可，製造、販賣或運輸第四條第一項第一款所稱其他可發射金屬或子彈具有殺
傷力之各式槍砲者，處五年以上有期徒刑，併科新臺幣一千萬元以下罰金。
未經許可，轉讓、出租或出借前項所列槍砲者，處三年以上十年以下有期徒刑，併科
新臺幣七百萬元以下罰金。
意圖供自己或他人犯罪之用，而犯前二項之罪者，處無期徒刑或七年以上有期徒刑，
併科新臺幣一千萬元以下罰金。
未經許可，持有、寄藏或意圖販賣而陳列第一項所列槍砲者，處一年以上七年以下有
期徒刑，併科新臺幣七百萬元以下罰金。
第一項至第三項之未遂犯罰之。
槍砲彈藥刀械管制條例第十二條
未經許可，製造、販賣或運輸子彈者，處一年以上七年以下有期徒刑，併科新台幣五
百萬元以下罰金。
未經許可，轉讓、出租或出借子彈者，處六月以上五年以下有期徒刑，併科新台幣三
百萬元以下罰金。
意圖供自己或他人犯罪之用，而犯前二項之罪者，處三年以上十年以下有期徒刑，併
科新台幣七百萬元以下罰金。
未經許可，持有、寄藏或意圖販賣而陳列子彈者，處五年以下有期徒刑，併科新台幣
三百萬元以下罰金。
第一項至第三項之未遂犯罰之。
附表一：
  ┌──┬────────┬───────────┬──────────┐
  │編號│槍彈種類        │持有日期、地點        │鑑定結果            │
  ├──┼────────┼───────────┼──────────┤
  │一  │貝瑞塔手槍一支  │民國九十一年四月間某日│仿BERETTA 廠八四型半│
  │    │槍枝管制編號一一│，在桃園縣中壢市大江購│自動手槍製造之金屬玩│
  │    │00000000│物中心，以新台幣（下同│具手槍，換裝土造金屬│
  │    │                │）三千元購得。        │槍管改造之改造手槍，│
  │    │                │                      │具殺傷力。          │
  ├──┼────────┼───────────┼──────────┤
  │二  │左輪手槍一支    │同  右                │仿SMITH&WESSON廠轉輪│
  │    │槍枝管制編號一一│                      │手槍製造之金屬玩具車│
  │    │00000000│                      │通槍管及轉輪內阻鐵改│
  │    │                │                      │造而成之改造手槍，具│
  │    │                │                      │殺傷力。            │
  ├──┼────────┼───────────┼──────────┤
  │三  │PPK手槍一支     │九十一年十月間某日，葉│仿WALTHER廠PPK/S型製│
  │    │槍枝管制編號一一│木琳之友人邱錦凡（凡字│造之玩具手槍換裝為土│
  │    │00000000│不能確定）拿至桃園縣楊│造金屬槍管改造而成之│
  │    │                │梅鎮○○路一七五號處送│改造手槍，槍枝雖欠缺│
  │    │                │予甲○○。            │保險鈕，惟仍可供擊發│
  │    │                │                      │適用子彈使用，具殺傷│
  │    │                │                      │力。                │
  ├──┼────────┼───────────┼──────────┤
  │四  │制式子彈一顆    │九十二年一月二十二日二│口徑七．六二MM制式來│
  │    │                │十三時許，由王德祥持至│復槍彈，具殺傷力。  │
  │    │                │甲○○上開住處送予葉木│                    │
  │    │                │琳。                  │                    │
  ├──┼────────┼───────────┼──────────┤
  │五  │制式子彈一顆    │九十一年三月間某日，在│口徑五．五六MM制式來│
  │    │                │湖口軍事靶場取得。    │復槍彈，具殺傷力。  │
  ├──┼────────┼───────────┼──────────┤
  │六  │制式子彈一顆    │同  右                │口徑○．三○吋制式來│
  │    │                │                      │復槍彈，具殺傷力。  │
  ├──┼────────┼───────────┼──────────┤
  │七  │制式子彈一顆    │同  右                │口徑○．三八吋制式來│
  │    │                │                      │復槍彈，具殺傷力。  │
  ├──┼────────┼───────────┼──────────┤
  │八  │改造子彈一顆    │九十一年五月間某日，邱│玩具金屬彈殼加裝直徑│
  │    │                │錦凡拿至甲○○上開住處│六MM鋼珠改造而成之改│
  │    │                │送予甲○○。          │造子彈，具殺傷力（業│
  │    │                │                      │經送驗時試射而告滅失│
  │    │                │                      │）。                │
  └──┴────────┴───────────┴──────────┘
附表二：
  ┌──┬────────┬─────┐
  │編號│物品種類        │數量      │
  ├──┼────────┼─────┤
  │一  │小工具          │一盒      │
  ├──┼────────┼─────┤
  │二  │挫刀            │六支      │
  ├──┼────────┼─────┤
  │三  │尖嘴鉗          │三支      │
  ├──┼────────┼─────┤
  │四  │螺絲起子        │四支      │
  ├──┼────────┼─────┤
  │五  │六角板手        │二支      │
  ├──┼────────┼─────┤
  │六  │鑽頭            │十支      │
  ├──┼────────┼─────┤
  │七  │電鑽            │一支      │
  ├──┼────────┼─────┤
  │八  │鉗子            │一支      │
  ├──┼────────┼─────┤
  │九  │老虎鉗          │一台      │
  └──┴────────┴─────┘
附表三：
  ┌──┬────────┬───┐
  │編號│種類            │數量  │
  ├──┼────────┼───┤
  │一  │玩具槍枝零件    │一盒  │
  ├──┼────────┼───┤
  │二  │玩具槍槍管      │一支  │
  ├──┼────────┼───┤
  │三  │塑膠左輪手槍滾筒│一個  │
  └──┴────────┴───┘


司法院資訊處製作；財團法人民間司法改革基金會備份。
